臺灣高雄地方法院刑事判決　　　　　　　　　　　　九十一年度訴字第二三五一號
　　公　訴　人　臺灣高雄地方法院檢察署檢察官
　　被　　　告　甲○○
右列被告因違反毒品危害防制條例案件，經檢察官提起公訴（九十一年度毒偵字第三
七五五號），本院判決如左：
    主  文
甲○○連續施用第一級毒品，累犯，處有期徒刑拾月。扣案第一級毒品海洛因壹包（
驗前毛重零點貳公克，驗後淨重零點壹貳公克，包裝重零點貳伍公克）沒收銷燬。
    事  實
一、甲○○前曾因違反肅清煙毒條例及麻醉藥品管理條例案件，分別經法院判處有期
    徒刑三年及七月確定，嗣二案經接續執行，於民國八十六年十二月二十七日因縮
    短刑期假釋出監，於八十七年七月十四日縮刑期滿執行完畢。詎仍不悔改，嗣於
    八十九年間復因施用毒品案件，經本院分別以八十九年度毒聲字第九五０號及八
    十九年度毒聲字第一八０二號裁定觀察勒戒及強制戒治，經戒治期滿由台灣高雄
    地方法院檢察署檢察官於九十年十一月七日以九十年度戒毒偵字第一二二０號為
    不起訴處分確定。惟甲○○仍未戒除毒癮，明知海洛因業經公告列為毒品危害防
    制條例第二條第二項第一款之第一級毒品，不得非法持有、施用，仍基於施用第
    一級毒品海洛因之概括犯意，自九十一年五月三十一日起至九十一年七月十三日
    下午二時三十分許（為警逮捕時）回溯二十四小時內之某時止，以平均一個月施
    用二至三次之頻率，連續在高雄縣鳳山市鎮○里○○街九五號住處等地，將第一
    級毒品海洛因粉末摻入香菸燒烤吸食之方式，施用第一級毒品海洛因多次，嗣為
    警於九十一年七月十三日下午二時三十分許，在高雄市苓雅區○○○路與高速公
    路口查獲，並扣得海洛因一包（驗前毛重零點二公克，驗後淨重零點一二公克，
    包裝重零點二五公克）。
二、案經高雄市政府警察局移送臺灣高雄地方法院檢察署檢察官偵查起訴。
    理  由
一、右揭事實，業據被告甲○○於本院審理時坦承不諱（參見本院九十一年十月七日
    審判筆錄），而被告於九十一年七月十三日為警查獲時，經警採取其尿液送請檢
    驗結果呈嗎啡陽性反應，有高雄市政府衛生局九十一年七月二十二日高衛試煙字
    第Ｇ─０七００六號煙毒尿液檢驗成績書一紙附卷可稽，又扣案疑似海洛因粉末
    經送往法務部調查局檢驗結果，確係屬第一級毒品海洛因成分（驗前毛重零點二
    公克，驗後淨重零點一二公克，包裝重零點二五公克），有該局九十一年八月二
    十六日調科壹字第二二○○一三八三五號鑑定通知書附卷可稽，足認被告上開自
    白與事實相符，堪信為真實。再查，被告前於八十九年間因施用毒品案件，經本
    院分別以八十九年度毒聲字第九五０號及八十九年度毒聲字第一八０二號裁定觀
    察勒戒及強制戒治，經戒治期滿由台灣高雄地方法院檢察署檢察官於九十年十一
    月七日以九十年度戒毒偵字第一二二０號為不起訴處分確定等事實，有本院被告
    院內索引卡紀錄表、臺灣高等法院被告全國前案紀錄表、臺灣高雄地方法院檢察
    署刑案資料查註紀錄表各一份在卷可稽，被告於強制戒治期滿經檢察官不起訴處
    分後，五年內二犯毒品危害防制條例第十條第一項之罪，本件事證明確，被告犯
    行應依法予以論罪科刑。
二、查海洛因係毒品危害防制條例第二條第二項第一款所稱之第一級毒品，均不得持
    有、施用。次按犯毒品危害防制條例第十條施用第一、二級毒品罪者，依同條例
    第二十條第一項、第二項後段、第二十三條第一項、第二項前段規定，檢察官應
    先將被告送勒戒處所觀察、勒戒，經觀察、勒戒後，認有繼續施用毒品傾向者，
    應由檢察官聲請法院裁定令入戒治處所施以強制戒治，強制戒治期滿或交付保護
    管束期滿，始得由檢察官為不起訴處分。而依上開規定為不起訴處分後，五年內
    再犯同條例第十條施用第一、二級毒品罪者，除由檢察官聲請法院裁定先令入戒
    治處所施以強制戒治外，刑責部分仍應依通常刑事訴訟程序追訴處罰，此觀同條
    例第二十三條第二項規定自明。本件被告前既已因施用毒品案件，經本院送勒戒
    處所觀察、勒戒後，認有繼續施用毒品傾向，再裁定施以強制戒治，於強制戒治
    期滿後，經檢察官不起訴處分確定在案，已如前述，被告於不起訴處分確定後五
    年內二犯上開施用第一級毒品犯行，依法即應予以論罪科刑，故核其所為，係犯
    毒品危害防制條例第十條第一項施用第一級毒品罪。又被告先後多次施用第一級
    毒品海洛因之行為，時間緊接，且反覆為之，所犯又係同一罪名之罪，顯係基於
    概括犯意為之，應依連續犯規定論以一罪，並加重其刑。至被告多次持有第一級
    毒品犯行，亦係基於概括之犯意反覆為之，本均應以連續持有第一級毒品論，惟
    其持有後進而施用，其持有之低度行為均應被施用之高度行為所吸收，故均不另
    論其持有毒品罪。末查，被告甲○○前曾因違反肅清煙毒條例及麻醉藥品管理條
    例案件，分別經法院判處有期徒刑三年及七月確定，嗣二案經接續執行，於八十
    六年十二月二十七日因縮短刑期假釋出監，於八十七年七月十四日縮刑期滿執行
    完畢之事實，有臺灣高等法院被告全國前案紀錄表及臺灣高雄地方法院檢察署刑
    案資料查註紀錄表各一份在卷可稽，其於五年以內再犯本件有期徒刑以上之罪，
    為累犯，依刑法第四十七條規定遞加重其刑。爰審酌被告於毒品危害防制條例施
    行後復因施用毒品，經觀察勒戒及強制戒治之處分，由檢察官為不起訴處分確定
    後，仍未戒絕毒品，再犯相同之罪，顯見其無戒毒悔改之意，惟念其施用毒品乃
    自戕一己之身體健康，尚未害及他人，且其犯後坦承犯行，態度良好等一切情狀
    ，量處如主文所示之刑。扣案之海洛因一包（驗前毛重零點二公克，驗後淨重零
    點一二公克，包裝重零點二五公克），經送驗結果，確屬毒品危害防制條例第二
    條第二項第一款所稱之第一級毒品海洛因，有上開法務部調查局鑑定通知書附卷
  可稽，爰依毒品危害防制條例第十八條第一項前段規定宣告沒收並銷燬之。至於
    鑑驗耗用之毒品，既已滅失，即無庸再為沒收諭知，併此敘明。
據上論斷，應依刑事訴訟法第二百九十九條第一項前段，毒品危害防制條例第十條第
一項、第十八條第一項前段，刑法第十一條、第五十六條、第四十七條，判決如主文
。
本案經檢察官李宛凌到庭執行職務。
中      華      民      國     九十一     年      十     月   二十二    日
                                  臺灣高雄地方法院刑事庭
                                      法  官  廖建瑜
右正本證明與原本無異。
如不服本判決，應於判決送達後十日內，向本院提出上訴狀。
                                      書記官  王翌翔
中      華      民      國     九十一     年      十     月   二十二    日
